臺灣高等法院高雄分院刑事裁定
111年度聲再字第52號
再審聲請人  
即受判決人  陳人杰



上列聲請人即受判決人因違反槍砲彈藥刀械管制條例等案件，對
本院109年度上訴字第1447號中華民國110年10月28日第二審確定
判決(第一審案號：臺灣高雄地方法院108年度訴字第791號，起
訴案號：臺灣高雄地方檢察署108年度偵字第11181號、第17666
號)，聲請再審，本院裁定如下：
    主  文
再審之聲請駁回。
    理  由
一、關於聲請意旨之說明
　　本件再審聲請人即受判決人陳人杰（下稱聲請人）聲請再審
    ，前經本院於民國111年5月3日以裁定命補正聲請再審之證
    據後，其聲請意旨除明示係對原確定判決採為認定事實依據
    證據之證據能力，及對法院依職權取捨證據判斷為相異評價
    之論述重為爭執（本院卷第5頁、第6頁、第109頁），客觀
    上與聲請再審之規定迥然不符部分，於茲不再贅列以外，並
    主張以傳喚證人「黃加政」作為聲請再審依據之新證據，待
    證事項則為證明：「本件警方查獲槍枝地點即高雄市○○區○○
    路000巷0號房屋另有許多人可以自由出入，不是聲請人的居
    住地。」云云（本院卷第109頁）。
二、相關規範之說明
　　按刑事訴訟法第420條第1項第6款所規定之新事實或新證據
    ，係指判決確定前已存在或成立而未及調查斟酌，及判決確
    定後始存在或成立之事實、證據，依單獨或與先前之證據綜
    合判斷，可合理相信足以動搖原確定判決，使受有罪判決之
    人受無罪、免訴、免刑或輕於原判決所認罪名者而言。亦即
    該「新事實」、「新證據」，除須具備在判決確定前已存在
    或成立而未及調查斟酌，及判決確定後始存在或成立之「嶄
    新性」（或稱「新規性」、「未判斷資料性」）要件外，尚
    須單獨或與先前之證據綜合判斷，明顯具有使法院合理相信
    足以動搖原確定判決，而對受判決之人改為更有利判決之「
    顯著性」（或稱「可靠性」、「明確性」）特質，二者均屬
    不可或缺，倘若未具備上開「嶄新性」及「顯著性」要件，
    即不能據為聲請再審之原因。又聲請再審之案件，除顯無必
    要者外，應通知聲請人及其代理人到場，並聽取檢察官及受
    判決人之意見。刑事訴訟法第429條之2前段定有明文。
三、本院之判斷
　㈠本件聲請人如原確定判決所認定，明知可發射子彈具有殺傷
    力之槍枝、子彈，非經中央主管機關許可，不得持有，竟基
    於非法持有可發射子彈具有殺傷力槍枝、具殺傷力子彈之犯
    意，於民國108年2月3日至108年6月3日之間某不詳時間，取
    得具殺傷力之改造手槍1支、具殺傷力子彈4顆等物後，以藏
    放在其女友位於高雄市○○區○○路000巷0號租屋處之方式持有
    之犯罪事實，固據聲請人於前審程序審理時否認犯行。然原
    確定判決就其認定犯罪事實之依據，已經敘明係依被告於警
    詢、偵查中自白暨原審依檢察官聲請勘驗搜索錄影光碟檔案
    ，及扣案槍枝、子彈與內政部警政署刑事警察局108年7月12
    日刑鑑字第1080060070號鑑定書、109年3月27日刑鑑字第10
    90025339號鑑定書為據。並以證人李育霖於原審審理中所為
    ，關於聲請人有上開房屋之鑰匙，得自由進出、居住一情之
    證述，足認對於系爭房屋屬有管領力之一員，以補強聲請人
    上開自白。復駁斥其辯護人就檢警未將扣案槍枝、子彈採集
    指紋以證明為聲請人執持占有云云之辯解並不足採，因認被
    告持有具殺傷力改造手槍及具殺傷力子彈之犯行明確而依法
    論罪科刑。經核原確定判決已詳敘其依憑之證據及認定之理
    由，有上開判決書在卷可按，並無違反經驗法則、論理法則
    ，亦無不適用法則或適用法則不當之違誤。
　㈡聲請人因以本案有刑事訴訟法第420條第1項第6款規定之新證
    據為由聲請再審，然依其據為聲請再審依據者，除以上開前
    審程序曾將槍枝囑託內政部警政署刑事警察局進行指紋採證
    鑑定，經該局以110年3月5日刑紋字第1098042732號鑑定書
    函覆扣案槍枝亦無檢驗到聲請人之指紋云云為由，就前述已
    經原確定判決審酌判斷並說明其取捨理由之事實重為爭執（
    本院卷第6頁），顯然不符聲請再審之要件以外。茲依其經
    本院以裁定命補正聲請再審之證據後，既以調查上開房屋另
    有許多人可以自由出入，且不是聲請人之居住地一節為待證
    事項，聲請傳喚證人黃加政。然其所持調查證據欲加證明之
    事實，既與前開原確定判決經調查後所認定之基礎事實，即
    上開房屋乃聲請人女友之租屋處，並非聲請人之住居所，且
    聲請人就該屋僅為具有管領力之其中一員等情，並無不同。
    質言之，聲請意旨據以為聲請再審之新證據所欲證明之事實
    情節，既與原確定判決經調查審理後所採認之事實內容相同
    ，性質上等同於支持原確定判決就此一事實情節所為之認定
    ，即非用為動搖原確定判決之證據，遑論能使受有罪判決之
    聲請人受更有利之判決，依前開說明，聲請人據為提起本件
    再審聲請所依據之新證據，顯然欠缺前開所稱新證據應具備
    之「顯著性」要求，與聲請再審之要件迥然不符且情節顯明
    ，顯無再通知聲請人到庭並聽取其意見之必要，應認為本件
    聲請再審為無理由，應予駁回。
四、據上論斷，應依刑事訴訟法第434條第1項，裁定如主文。
中　　華　　民　　國　　111 　年　　6 　　月　　23　　日
                      刑事第八庭審判長法  官  邱明弘
                                      法  官  黃宗揚
                                      法  官  陳松檀
以上正本證明與原本無異。
如不服本裁定應於送達後10日內向本院提出抗告狀。
中　　華　　民　　國　　111 　年　　6 　　月　　23　　日
                                      書記官  李佳旻